臺灣臺北地方法院交通件裁定　　　　　　　　　　　九十一年度交聲字第九一三號
　　聲明異議人
　　即受處分人　甲○○
右列受處分人因違反道路交通管理處罰條例案件，對臺北市交通事件裁決所於中華民
國九十一年六月五日所為之處分（北監五字第裁四○—Ｚ00000000號），聲
明異議，本院裁定如左：
    主  文
異議駁回。
    理  由
一、按原告行為時尚在舊所得稅法施行時期，實體上固應適用舊法，但被告官署稽徵
    程序係開始於現行所得稅法公布施行以後，程序上即應適用新法，此有行政法院
    五十六年判字第八一號判例要旨可參。查交通違規事件之裁罰，性質上屬於交通
    行政主管機關本於職權就公法上具體事件所為之決定而對外直接發生法律效果之
    單方行政行為，而本件聲明異議人即受處分人甲○○係於民國九十一年三月四日
    間為警以酒後駕車為由舉發並於同年六月五日為原處分機關交通部公路總局臺北
    區監理所裁罰，道路交通管理處罰條例第三十五條雖於九十一年七月三日公布修
    正，並於同年九月一日施行，然依行政法上「實體從舊，程序從新」原則及前開
    說明，尚無比較新舊法之問題，是本件仍應適用九十一年七月三日公布修正前之
    道路交通管理處罰條例，以下所稱道路交通管理處罰條例均指九十一年七月三日
    公布修正前之規定，合先敘明。次按汽車駕駛人，駕駛汽車經測試檢定有酒精濃
    度超過規定標準者，處新臺幣一萬五千元以上六萬元以下罰鍰，並當場禁止其駕
    駛及吊扣其駕駛執照一年，因而肇事使人受傷者，並吊扣其駕駛執照二年，致人
    重傷或死亡者，吊銷其駕駛執照，並不得再考領；汽車駕駛人有飲用酒類後其吐
    氣所含酒精濃度超過每公升零點二五毫克以上者，不得駕車；汽車駕駛人駕駛小
    型車，吐氣所含酒精濃度超過每公升零點五五毫克以上，且逾越應到案期限三十
    日以上，應處罰鍰新臺幣五萬七千元，道路交通管理處罰條例第三十五條第一項
    第一款、道路交通安全規則第一百十四條、違反道路交通管理事件統一裁罰標準
    及處理細則第二條第二項均分別定有明文。
二、本件受處分人甲○○於九十一年三月四日晚上八時三十四分許，駕駛車牌號碼Ｈ
    Ｍ—八五五一號自用小客車在國道三號高速公路由南向北行駛，因在國道三號高
    速公路北向七十二公里路肩處停車休息，經內政部警政署國道公路警察局第六警
    察隊警員林君智、熊志明以儀器測試，以受處分人違反道路交通管理處罰條例第
    三十五條第一項第一款駕駛汽車酒精濃度超過規定標準之規定而高達每公升零點
    七二毫克，開立公警局交字第Ｚ00000000號之舉發通知單並指定應於九
    十一年三月十九日前前往原處分機關聽候裁決，惟受處分人遲至九十一年四月二
    十三日始具狀申述，原處分機關認受處分人確有前開違規行為，乃依據道路交通
    管理處罰條例第三十五條第一項第一款之規定裁處新臺幣五萬七千元罰鍰，吊扣
    駕駛執照十二個月。
三、本件受處分人甲○○固坦承於九十一年三月四日下午五、六時許，在苗栗縣後龍
    某處工地與同事吃飯飲酒，共飲用三瓶六百毫升裝之啤酒，因接獲老闆的通知，
    而於當日晚上七時許開始駕駛車輛，途經國道三號高速公路龍潭收費站時，因感
    覺疲累而於北向七十二公里路肩處停車休息，並下車走動約十分鐘，在準備上車
    時，警察就過來舉發等情，惟矢口否認有酒醉駕車之行為，並辯稱：為警舉發時
    並無駕車，核與道路交通管理處罰條例所規定之要件應為不合云云，惟查：受處
    分人於九十一年三月四日晚上八時三十四分許為警舉發時，其吐氣所含酒精濃度
    經測試為每公升零點七二毫升，有酒精濃度測試表在卷可資佐證，顯已逾道路交
    通安全規則所定之標準，且受處分人亦坦承於為警舉發前十分鐘才停車休息，則
    受處分人於九十一年三月四日晚上八時三十四分許前十分鐘時確有駕駛汽車而酒
    精濃度超過規定標準之違規行為，受處分人所辯，顯為事後卸責之詞，不足採信
    。此外，受處分人亦於本院調查中供稱：伊於當場收受舉發單後，曾於九十一年
    三月十八日前往原處分機關之櫃臺詢問可否以駕照來抵罰款，但並無實際前往報
    到等語（見本院九十一年九月二十四日訊問筆錄），並參以受處分人提出申述陳
    述單上原處分機關之收文章顯示收受時間為九十一年四月二十三日，從而原處分
    機關依道路交通管理處罰條例第三十五條第一項第一款之規定裁處新臺幣五萬七
    千元之罰鍰及吊扣駕駛執照十二個月，核與上開規定並無違誤，本件聲明異議為
    無理由，應予駁回。
據上論斷，應依道路交通案件處理辦法第十九條，裁定如主文。
中      華      民      國    九十一    年      九      月    二十七    日
                              臺灣臺北地方法院交通法庭
                                        法  官  唐于智
右正本證明與原本無異。
如不服本裁定，應於裁定送達後五日內向本院提出抗告狀。
                                        書記官    陳俐妙
中      華      民      國    九十一    年      九      月    二十七    日
